# 关于人才房能否入账固定资产的问题

提问人：meimei168 时间：2020-11-30 08:05:08
请教陈版主：
公司几年前与政府签订人才房购置合同，合同约定购买的是有限产权，但未明确约定人才房购置后可使用年限。公司未取得房产证，且只能将所购置的房产出租给符合条件的本公司员工，公司按市场价格向员工收取租金。公司近期接到通知，如果所购置的人才房在 6 个月内未有员工居住，该处房产将被收回。目前公司所有人才房都已出租给本公司员工，且入账固定资产，但不确定未来是否会出现连续 6 个月空置的情形。
请问，这种情况下公司所购置的人才房是否满足固定资产确认条件？
根据目前情况，公司的人才房能为公司带来经济利益（每月按市场价格收取租金），且固定资产成本能可靠计量；
符合固定资产的确认条件。但是这种情形下，如有有一天人才房被收回（公司不确定未来是否会出现连续 6 个月空置的情形），是否应按处置固定资产处理，将其净值结转资产处置损益？
请陈老师指点一下，谢谢！

回答人：chenyiwei
基本赞同你的理解，可按实际成本确认为固定资产。同时谨慎考虑日后是否可能触发政府收回条件，将其作为减值测试的因素纳入考虑。